【裁判字號】    89,易緝,13
【裁判日期】    890706
【裁判案由】    竊盜等
【裁判全文】
臺灣花蓮地方法院刑事判決                          八十九年度易緝字第一三號
    公  訴  人  臺灣花蓮地方法院檢察署檢察官
    被      告  乙○○
右列被告因竊盜案件，經檢察官提起公訴（八十六年度偵字第一０一三號），本院判
決如左：
    主  文
乙○○連續竊盜，處拘役肆拾伍日。
    事  實
一、乙○○基於意圖為自己不法所有之概括犯意，自民國八十六年一月十五日起迄同
    年月三十日止，先後五次在花蓮縣壽豐鄉○○村○○路○段甲○○所經營之雞寮
    內，連續竊取李某所飼養之土雞共計六隻，並於竊得後陸續交付予知情之遠親表
    舅游定進（業經本院判決有罪確定）收受，嗣於同年二月三日晚上十一時許，為
    警循線在花蓮縣秀林鄉水源村四十二號游某住處查獲前述土雞六隻。
二、案經花蓮縣警察局吉安分局報請臺灣花蓮地方法院檢察署檢察官偵查起訴。
    理  由
一、訊據被告乙○○固坦承曾先後五次，共抓取被害人甲○○所飼養之土雞六隻，陸
    續贈與其表舅游定進之事實，惟矢口否認具不法所有犯意，辯稱：伊係經被害人
    甲○○同意始抓取雞隻，贈與表舅游定進，並無竊盜之犯意云云。經查被害人除
    於八十五年一月二十六日應被告要求而曾宰殺土雞乙隻烹煮共食外，並不曾同意
    被告可擅取其所有之土雞轉贈他人等情，業據被害人於警訊及偵查中指訴綦詳，
    此外，並有贓物領據乙紙及贓物照片四幀附卷足稽。被告所辯無非卸責之詞，不
    足採信。本件事證已臻明確，被告犯行堪以認定，應予依法論科。
二、核被告所為，係犯刑法第三百二十條第一項之竊盜罪。被告先後多次竊盜犯行，
    時間緊接，所犯構成要件相同，顯係基於概括犯意反覆為之，為連續犯，應依刑
    法第五十六條之規定論以一罪並加重其刑。爰審酌被告已有二次妨害兵役前科，
    素行非佳，犯罪之動機、目的、手段尚屬單純，所竊得之財物僅土雞六隻，被害
    人損失非鉅及其犯後猶飾詞卸責，未能知所悔悟等一切情狀，量處如主文所示之
    刑，以示懲儆。
據上論斷，應依刑事訴訟法第二百九十九條第一項前段，刑法第三百二十條第一項、
第五十六條，罰金罰鍰提高標準條例第一條前段，判決如主文。
本案經檢察官李子春到庭執行職務
中      華      民      國    八  十  九  年    七    月      六      日
                              臺灣花蓮地方法院刑事庭
                                  法  官  張  健  河
右正本證明與原本無異。
如對本判決不服，應於送達後十日內，向本院提出上訴狀。（應抄附繕本）告訴人或
被害人如對於本判決不服者，應具備理由請求檢察官上訴，其上訴期間之計算係以檢
察官收受判決正本之日期為準。
                                  法院書記官
中      華      民      國    八  十  九    年    七    月      六      日
附錄本案判決論罪科刑法律條文：刑法第三百二十條第一項
刑法第三百二十條
意圖為自己或第三人不法之所有，而竊取他人之動產者，為竊盜罪，處五年以下有期
徒刑、拘役或五百元以下罰金。
意圖為自己或第三人不法之利益，而竊佔他人之不動產者，依前項之規定處斷。
前二項之未遂犯罰之。


司法院資訊處製作；財團法人民間司法改革基金會備份。
